# **Enzo Romero**

Desarrollador Web Junior.

Mi nombre es Enzo Romero y actualmente me considero de nivel junior en diseño y creación de páginas web. Tengo aproximadamente 1 año de experiencia en el sector y manejo HTML Y CSS, JAVASCRIPT de manera un tanto básica es por esa razón que me considero junior.

Además, cuento con un emprendimiento el cuál es mi actual fuente de ingresos, realizando reparaciones de equipos informáticos, instalación de softwares y sistemas operativos. Anterior a esto me desempeñaba como asistente comercial en una empresa del rubro de importación de electrodomésticos.

# **Experiencia Profesional**

### Asistente Comercial - AM REGUERA IMPORT. 2015-2019

Aunque a lo largo de los 4 años en esta empresa ocupé 3 cargos la última fue la de Asistente Comercial, en este lugar fui asistente de Gerencia Comercial del sector Interior del país, mis funciones eran la de realizar informes de ventas, carga de pedidos en el sistema, verificación de stock e informe de importaciones según la web Datasur, además dar apoyo a 8 ejecutivos de ventas.

#### Creador de "Hardsoft PC" 2019-2022

Decidí realizar este emprendimiento en esta área ya que es la que más me apasiona, es decir la informática, al comienzo solo realizaba lo que sería el diagnóstico, mantenimiento y reparación de equipos informáticos, contando con varios clientes que regularmente vuelven por el buen servicio, fui creciendo de manera autodidacta en esta parte, hasta que finalmente comencé a aprender el área de la programación y diseño web posteriormente realizar proyectos en esta área. Hasta el día de hoy sigo aprendiendo lo que más me interesa la programación.

# Formación Académica

### **Bachiller Técnico Contable** 2010-2013

Colegio Virgen del Rosario

#### ingeniería en Informática 2018

Universidad Gran Asunción (UNIGRAN) Sin Culminar.



Ex rta1. Km 34/5 barrio Aveiro ITÁ-PARAGUAY



+595 976 898 252



er97440@gmail.com



(Página web en elaboración)

### Mi lema

"Elige un trabajo que te apasione,

Y no tendrás que trabajar ni un solo día de tu vida."

-Confucio.

## Cómo soy

Profesional

Dinámico

Líder

Comunicador



## **Cursos y Seminarios**

- → Programación en HTML Y CSS: Formato autodidacta. 8 meses, online. 2021
- → Diseño web con Bootstrap: Campus Virtual SNPP. 80 horas, online. 2021
- ightarrow Programación en Lenguaje C: Campus Virtual SNPP. 80 horas, online. 2021
- ightarrow Programación en Lenguaje Python: Campus Virtual SNPP. 80 horas, online. 2021
- → Base de Datos MYSQL (BÁSICO): Campus Virtual SNPP. 80 horas, online. 2021
- → Introducción al Sistema Operativo Linux: CISCO NETWORKING ACADEMY. 80 horas, online. 2021

## Referencias

→ Creación de la web Bia Coiffure. 2021. Bianca Cantero: 0971 513 054 (cliente)

→ AM REGUERA IMPORT.
RRHH: (021 508 140)

### Mis idiomas

Castellano - Nativo



Inglés

Guaraní

## Mis aficiones







